臺灣高雄地方法院宣示判決筆錄　　　　100年度審訴字第535號
公　訴　人　臺灣高雄地方法院檢察署檢察官
被　　　告　柯聖傑
指定辯護人　本院公設辯護人蘇鴻吉
上列被告因100 年度審訴字第535 號毒品危害防制條例案件，經
檢察官提起公訴（起訴案號：臺灣高雄地方法院檢察署檢察官99
年度毒偵字第28966 號），經檢察官聲請法院改依協商程序而為
判決，本院合議庭認為適當，裁定由受命法官獨任進行協商判決
程序，於中華民國100 年3 月29日下午4 時在本院刑事第十法庭
宣示判決，以代判決書，出席職員如下：
　　　　法　官　呂明燕
　　　　書記官　張琇晴
　　　　通　譯　楊博淳
法官起立朗讀判決主文、犯罪事實要旨、處罰條文、附記事項，
及告以上訴限制、期間並提出上訴狀之法院，且諭知記載其內容
：
一、主文：
    柯聖傑施用第一級毒品，處有期徒刑捌月；又持有第二級毒
    品純質淨重二十公克以上，處有期徒刑捌月。扣案如附表所
    示之甲基安非他命共伍包（驗後合計淨重貳拾肆點貳柒陸公
    克，均另含包裝袋），均沒收銷燬之，扣案之吸食器壹組、
    玻璃吸食器貳支、酒精燈壹個、電子磅秤壹個，均沒收之。
    應執行有期徒刑壹年貳月。扣案如附表所示之甲基安非他命
    共伍包（驗後合計淨重貳拾肆點貳柒陸公克，均另含包裝袋
    ），均沒收銷燬之，扣案之吸食器壹組、玻璃吸食器貳支、
    酒精燈壹個、電子磅秤壹個，均沒收之。
二、犯罪事實要旨：
    柯聖傑前於民國97年間，因施用毒品案件，經本院以97年度
    審毒聲字第322 號裁定送觀察、勒戒後，認有繼續施用毒品
    傾向，續由本院以97年度審毒聲字第661 號裁定令入戒治處
    所施以強制戒治，於98年4 月7 日執行完畢釋放，並由臺灣
    高雄地方法院檢察署檢察官為不起訴處分確定；復於前開觀
    察、勒戒、強制戒治執行完畢5 年內之98年間因施用毒品案
    件，經臺灣彰化法院以99年度訴字第42號判決處有期徒刑9
    月確定（尚未執行完畢，不構成累犯），詎其猶不知悛悔並
    戒絕毒癮，而為下列犯行：
  (一)於99年7 月19日上午10時許，基於持有逾量第二級毒品甲基
    安非他命之犯意，在高雄市○○區○○街133 號4 樓，向不
    詳真實姓名年籍、綽號「阿豐」之成年男子，以新臺幣2 萬
    元之價格，購得甲基安非他命共5 包而持有之；復於同年月
    21日下午1 時許，在上址，將前開所持有之甲基安非他命取
    不詳數量置於吸食器內，以燒烤之方式，施用第二級毒品甲
    基安非他命1 次。
  (二)另基於施用第一級毒品海洛因之犯意，於同年月19日下午5
    時分許，在同上址，以將海洛因摻入香煙內點燃吸食之方式
    ，施用第一級海洛因1 次。
  (三)嗣於同21日下午6 時20分許，經警前往上址執行拘提，經其
    同意搜索，當場查扣得前揭甲基安非他命5 包（重量分別如
    附表所示）、被告所有供施用第二級毒品甲基安非他命所用
    之吸食器1 組、玻璃吸食器2  支、酒精燈1 個、電子磅秤1
    個。
三、處罰條文：
    毒品危害防制條例第10條第1 項、第11條第4 項、第18條第
    1 項前段，刑法第11條、第51條第5  款、第38條第1 項第2
    款。
四、附記事項：
    無。
五、協商判決除有刑事訴訟法第454 條之4 第1 項第1 款於本訊
    問程序終結前，被告撤銷協商合意或檢察官撤回協商聲請者
    ；第2 款被告協商之意思非出於自由意志者；第4 款被告所
    犯之罪非第455 條之2 第1 項所定得以協商判決者；第6 款
    被告有其他較重之裁判上一罪之犯罪事實者；第7 款法院認
    應諭知免刑或免訴、不受理者情形之一，及違反同條第2 項
    「法院應於協商合意範圍內為判決；法院為協商判決所科之
    刑，以宣告緩刑或2 年以下有期徒刑、拘役或罰金為限」之
    規定者外，不得上訴。
六、如有前述得上訴情形而不服本判決，得自收受判決（即以本
    宣示判決筆錄代之）送達之日起10日內，向本院提出上訴書
    狀，並應敘述具體理由，如未敘述上訴理由者，應於上訴期
    間屆滿後20日內補提理由書狀於本院（均須按他造當事人之
    人數附繕本）「切勿逕送上級法院」。
中    華    民    國   100    年    3     月    29    日
                    臺灣高雄地方法院刑事第十庭

                              書記官    張琇晴
                              法  官    呂明燕
以上正本證明與原本無異。
如不服本判決應於收受本判決後10日內向本院提出上訴書狀，並
應敘述具體理由，如未敘述上訴理由者，應於上訴期間屆滿後20
日內補提理由書狀於本院（均須按他造當事人之人數附繕本）「
切勿逕送上級法院」。
中    華    民    國   100    年    3     月    29    日
                              書記官    張琇晴
附錄本案所犯法條：
毒品危害防制條例第10條
施用第一級毒品者，處6 月以上5 年以下有期徒刑。
施用第二級毒品者，處3 年以下有期徒刑。
毒品危害防制條例第11條
持有第一級毒品者，處 3 年以下有期徒刑、拘役或新臺幣 5 萬
元以下罰金。
持有第二級毒品者，處 2 年以下有期徒刑、拘役或新臺幣 3 萬
元以下罰金。
持有第一級毒品純質淨重十公克以上者，處 1 年以上 7 年以下
有期徒刑，得併科新臺幣 1 百萬元以下罰金。
持有第二級毒品純質淨重二十公克以上者，處 6 月以上 5 年以
下有期徒刑，得併科新臺幣 70 萬元以下罰金。
持有第三級毒品純質淨重二十公克以上者，處 3 年以下有期徒
刑，得併科新臺幣 30 萬元以下罰金。
持有第四級毒品純質淨重二十公克以上者，處 1 年以下有期徒
刑，得併科新臺幣 10 萬元以下罰金。
持有專供製造或施用第一級、第二級毒品之器具者，處 1 年以
下有期徒刑、拘役或新臺幣 1 萬元以下罰金。
附表
┌──┬──────┬──────────┬─────┐
│編號│  毒品名稱  │    重      量      │ 合計重量 │
├──┼──────┼──────────┼─────┤
│ 1  │甲基安非他命│驗前淨重18.063公克  │驗後淨重合│
│    │            │驗後淨重18.058公克  │計為24.276│
│    │            │（另含包裝袋）      │公克。    │
├──┼──────┼──────────┤          │
│ 2  │甲基安非他命│驗前淨重3.368公克   │          │
│    │            │驗後淨重3.363公克   │          │
│    │            │（另含包裝袋）      │          │
├──┼──────┼──────────┤          │
│ 3  │甲基安非他命│驗前淨重1.507公克   │          │
│    │            │驗後淨重1.502公克   │          │
│    │            │（另含包裝袋）      │          │
├──┼──────┼──────────┤          │
│ 4  │甲基安非他命│驗前淨重1.302公克   │          │
│    │            │驗後淨重1.297公克   │          │
│    │            │（另含包裝袋）      │          │
├──┼──────┼──────────┤          │
│ 5  │甲基安非他命│驗前淨重0.061公克   │          │
│    │            │驗後淨重0.056公克   │          │
│    │            │（另含包裝袋）      │          │
└──┴──────┴──────────┴─────┘